【裁判字號】    92,訴緝,24
【裁判日期】    920430
【裁判案由】    毒品危害防制條例
【裁判全文】
臺灣彰化地方法院刑事判決                          九十二年度訴緝字第二四號
    公  訴  人  臺灣彰化地方法院檢察署檢察官
    被      告  甲○○
右列被告因違反毒品危害防制條例案件，經檢察官提起公訴（九十一年度毒偵字第二
七二、八五四號），本院判決如左：
    主      文
甲○○連續施用第一級毒品，累犯，處有期徒刑玖月；又施用第二級毒品，累犯，處
有期徒刑肆月；應執行有期徒刑壹年。
    事      實
一、甲○○前因違反麻醉藥品管理條例案件，經台灣雲林地方法院判處有期徒刑四月
    確定，並於民國八十七年三月十七日易科罰金執行完畢。其前另因施用毒品案件
    ，經依台灣雲林地方法院八十八年度毒聲字第一一六七號裁定送觀察、勒戒，因
    有繼續施用毒品傾向，續依同法院八十八年度毒聲字第一二七四號裁定送強制戒
    治後交付保護管束期滿，由臺灣雲林地方法院檢察署檢察官於八十九年十一月十
    七日以八十九年度戒毒偵字第一八一號為不起訴處分確定。詎仍不思悔改，復基
    於施用第一級毒品海洛因之概括犯意，自九十一年一月三十一日起至同年四月十
    一日止，連續在雲林縣口湖鄉○○村○○路廿一巷廿一號住處，以將第一級毒品
    海洛因摻入香煙內點燃產生煙霧再予吸用之方式，施用海洛因多次；又另起施用
    第二級毒品安非他命之犯意，於九十一年一月三十一日，在上開處所，以將第二
    級毒品安非他命放置於玻璃過濾器內點燃產生煙霧再予吸用之方式，施用安非他
    命一次。嗣先於九十一年一月三十一日晚間十時十分許，在彰化縣大村鄉○○路
    ○段六巷九十號前為警查獲，並扣得王文章所有第一級毒品海洛因二小包（驗後
    淨重零點七五公克）及裝海洛因所用之塑膠袋三個（此部分檢察官另案偵辦）。
    起訴後於九十二年四月十一日晚間九時許，在雲林縣口湖鄉○○村○○路上為警
    緝獲，並由臺灣彰化地方法院檢察署檢察官於同年、月十二日暫時移入台灣彰化
    看守所附設勒戒所執行強制戒治。
二、案經彰化縣警察局員林分局報請（就海洛因部分）及臺灣彰化地方法院檢察署檢
    察官自動檢舉（就安非他命部分）偵查起訴。
    理      由
一、右揭犯罪事實，業據被告甲○○坦白承認，其為警採集之尿液，送請詮昕科技股
    份有限公司檢驗結果，呈鴉片類及安非他命陽性反應，其入台灣彰化看守所附設
    勒戒所採集之尿液，送請詮昕科技股份有限公司檢驗結果，亦呈鴉片類陽性反應
    ，有詮昕科技股份有限公司九十一年三月二十七日第00000000號、九十
    二年四月十八日第00000000Ｔ號濫用藥物尿液檢驗成績書各一紙附卷可
    稽（分見毒偵字第二七二號卷第三一頁、本院卷），被告之自白堪以採信。又被
    告前因施用毒品案件，經依臺灣雲林地方法院八十八年度毒聲字第一一六七號裁
    定送觀察、勒戒，因有繼續施用毒品傾向，續依同法院八十八年度毒聲字第一二
    七四號裁定送強制戒治後交付保護管束期滿，由臺灣雲林地方法院檢察署檢察官
    於八十九年十一月十七日以八十九年度戒毒偵字第一八一號為不起訴處分確定等
    情，有台灣雲林地方法院檢察署八十九年度戒毒偵字第一八一號不起訴處分書一
    份、台灣高等法院被告全國前案紀錄表、臺灣彰化地方法院檢察署刑案資料查註
    紀錄表在卷足憑，本件事證明確，被告施用第一、二級毒品海洛因及安非他命之
    犯行應堪認定。
二、核被告甲○○所為，係犯毒品危害防制條例第十條第一項之施用第一級毒品罪及
    第十條第二項之施用第二級毒品罪。被告分別持有第一、二級毒品之低度行為應
    各為其施用之高度行為吸收，不另論罪，並予敘明。其先後多次施用第一級毒品
    海洛因之犯行，時間緊接，所犯又係構成要件相同之罪名，顯係基於概括犯意為
    之，應依連續犯規定論以一罪，並加重其刑。又其前開所犯二罪間，犯罪構成要
    件不同，行為互殊，顯係基於各別犯意為之，應予分論併罰。被告前因違反麻醉
    藥品管理條例案件，經台灣雲林地方法院判處有期徒刑四月確定，並於八十七年
    三月十七日易科罰金執行完畢，有卷附臺灣高等法院被告全國前案紀錄表、台灣
    彰化地方法院檢察署刑案資料查註紀錄表可憑，其受有期徒刑之執行完畢，五年
    內再犯本件有期徒刑以上之罪，為累犯，應依法就施用第一級毒品罪部分遞加重
    其刑，另就施用第二級毒品罪部分加重其刑。另公訴人起訴事實雖未敘及被告自
    九十一年二月一日起至九十二年四月十一日止，施用第一級毒品海洛因之事實，
    然此部分之事實與公訴人起訴之犯罪事實具有連續犯之裁判上一罪之關係，為起
    訴效力所及，本院自應併予審究。爰審酌被告犯罪次數、施用之期間、動機、目
    的、方法、不知珍惜身體，犯罪所生危害，為警查獲後仍再次施用，犯後坦承之
    態度及現於戒治處所強制戒治中等一切情狀，各量處如主文所示之刑，並定其應
    執行之刑。
三、至於扣案之海洛因二小包（驗後淨重零點七五公克）及裝海洛因所用之塑膠袋三
    個，被告於警詢、偵查及本院審理中均辯稱係王文章所有，本院衡諸被告對於施
    用第一、二級毒品之犯行均已坦承不諱，對於僅係沒收銷燬之物，當無隱瞞之必
    要，此外，又查無其他證據足資證明確係被告所有供其施用之毒品，是該扣案物
    已與本案無關，無從於本案宣告沒收銷燬之，附此敘明。
據上論斷，應依刑事訴訟法第二百九十九條第一項前段，毒品危害防制條例第十條第
一項、第二項，刑法第十一條前段、第五十六條、第四十七條、第五十一條第五款，
判決如主文。
本案經檢察官黃淑媛到庭執行職務。
中      華      民      國    九十二    年      四      月     三十     日
                                台灣彰化地方法院刑事第二庭
                                    法      官  李  水  源
右正本證明與原本無異。
如不服本判決，應於判決送達後十日內向本院提出上訴狀( 須附繕本 )。
                    法院書記官  廖  建  興
中      華      民      國    九十二    年      五      月      五      日
附錄本案論罪科刑法條全文：
毒品危害防制條例第十條
施用第一級毒品者，處六月以上五年以下有期徒刑。
施用第二級毒品者，處三年以下有期徒刑。


司法院資訊處製作；財團法人民間司法改革基金會備份。
